【裁判字號】    90,交易,174
【裁判日期】    901019
【裁判案由】    過失致死
【裁判全文】
臺灣板橋地方法院刑事判決                          九十年度交易字第一七四號
    公  訴  人  臺灣板橋地方法院檢察署檢察官
    被      告  甲○○
右列被告因過失致死案件，經檢察官提起公訴（九十年度偵字第三一二六號、第三八
五五號），本院判決如左：
    主  文
甲○○因過失致人於死，處有期徒刑陸月，如易科罰金，以參佰元折算壹日。
    事  實
一、甲○○於民國九十年二月四日凌晨一時十分許，駕駛車牌號碼二Ｂ－九三五一號
    自用小客車，行駛於國道三號公路，於行經北向四十一公里三百二十五公尺處最
    內側車道時，本應注意汽車行駛時，應注意車前狀況，隨時採取必要之安全措施
    ，以避免危險之發生；又汽車在雙向四車道上行駛變換車道時，應讓直行車先行
    ，並保持安全距離，而依當時情況，又非不能注意之情事，竟疏未注意，因前方
    有一車輛切入，甲○○未採取適當應變措施，反而逕行切換至右方之中內車道；
    適其右方之內側第二車道上，有鄭東銘駕駛車號ＨＧ－三三○一號自用小貨車（
    起訴書誤載為ＡＢ－七四二六號）及邱振中所駕駛之車號ＡＢ－七九四七號（起
    訴書誤載為ＡＢ－七四二六號）自用小客車正直行行駛中，因甲○○於變換車道
    時未保持適當之安全距離，而不慎擦撞邱振中所駕駛之自用小客車，又失控撞及
    鄭東銘所駕駛之自用小貨車（鄭東銘所受傷害部分並未提起告訴），造成邱振中
    車輛車身左方嚴重凹陷，使車內之邱振中左胸腹部挫傷、車內乘客乙○○受有左
    側鎖骨及肋骨骨折、胸部挫傷、頭部外傷等傷害；邱振中雖經送往臺北縣三峽鎮
    恩主公醫院急救，仍於同日二時十分許，因胸腹部出血而死亡。甲○○則於肇事
    後停留現場，嗣警方來到即自首上開事實並接受裁判。
二、案經被害人邱振中之配偶乙○○告訴，由國道公路警察局第六警察隊移送，及臺
    灣板橋地方法院檢察署檢察官自動檢舉後偵查起訴。
    理  由
一、訊據被告甲○○對於右揭事實坦承不諱，核與告訴人乙○○指訴，及證人鄭東銘
    所述情節相符，並有交通事故調查報告表一紙、現場照片及車損照片共十二禎等
    附卷可稽。而按汽車行駛時，駕駛人應注意車前狀況，隨時採取必要安全措施；
    又汽車在雙向四車道行駛變換車道時，應讓直行車先行，並注意安全距離，道路
    交通安全規則第九十四條第三項、第九十八條第一項第六款分別定有明文。被告
    駕駛車輛本應注意上開規定，而依當時情形復無不能注意之情事，詎其竟疏不注
    意車前狀況，而因前方有車輛切入時，又未注意與右側車道上直行之車輛保持安
    全距離，率即切換車道致生本件事故，其有過失至為顯然。且本件經送請臺灣省
    臺北縣區車輛行車事故鑑定委員會鑑定，亦同此見解，有臺灣省臺北縣區車輛行
    車事故鑑定委員會北鑑字第九○一七七三號鑑定意見書附卷可參，更足論佐被告
    過失之責。告訴人乙○○因被告之過失行為，受有左側鎖骨及肋骨骨折、胸部挫
    傷、頭部外傷等傷害，有財團法人恩主公醫院診斷證明書一紙在卷為據；被害人
    邱振中亦因被告之過失駕駛行為，受有左胸腹部挫傷，雖經送往臺北縣三峽鎮恩
    主公醫院急救，仍於同日二時十分因胸腹部出血死亡，此經臺灣板橋地方法院檢
    察署檢察官率同法醫師至恩主公醫院相驗明確，製有勘驗筆錄、驗斷書、相驗屍
    體證明書等在卷為據，足認被告之過失行為，與被害人邱振中之死亡結果及告訴
    人乙○○所受傷害間，均有相當因果關係。綜上所述，本件事證明確，應依法論
    處。
二、核被告所為，係犯刑法第二百七十六第一項之過失致人於死罪、第二百八十四條
    第一項前段之過失傷害罪，其以一行為，同時觸犯二罪名，為想像競合犯，應依
    刑法第五十五條規定從一重之過失致人於死罪處斷。被告於肇事之後停留現場，
    並於警員到達時直承肇事，並隨之前往警局錄製筆錄自首犯行而接受裁判，有警
    訊筆錄在卷為據，應依自首之例減輕其刑。爰審酌被告並無前科，有臺灣高等法
    院檢察署刑案紀錄簡覆表在卷足憑，本次出於一時疏失而罹刑典，於犯後亦自承
    過失犯行不諱，惟遷延至今未賠償告訴人，並酌其手段、所生危害等一切情狀，
    量處如主文所示之刑，並諭知其易科罰金之折算標準。
據上論斷，應依刑事訴訟法第二百九十九條第一項前段、刑法第二百七十六條第一項
、第二百八十四條第一項前段、第五十五條、第六十二條前段、第四十一條第一項前
段，罰金罰鍰提高標準條例第一條前段、第二條，判決如主文。
本案經檢察官張慶林到庭執行職務。
中      華      民      國    九十      年      十      月     十九     日
                                      臺灣板橋地方法院交通法庭
                                              法  官    林漢強
右正本證明與原本無異。
如不服本判決，應於判決送達後十日內向本院提出上訴狀 (應附繕本) 。
                                              書記官    黃大千
中      華      民      國  九十      年      十      月     十九     日
附錄本件論罪科刑所用法條
刑法第二百七十六條
因過失致人於死者，處二年以下有期徒刑、拘役或二千元以下罰金。
從事業務之人，因業務上之過失犯前項之罪者，處五年以下有期徒刑或拘役，得併科
三千元以下罰金。
刑法第二百八十四條
因過失傷害人者，處六月以下有期徒刑、拘役或五百元以下罰金，致重傷者，處一年
以下有期徒刑、拘役或五百元以下罰金。
從事業務之人，因業務上之過失傷害人者，處一年以下有期徒刑、拘役或一千元以下
罰金，致重傷者，處三年以下有期徒刑、拘役或二千元以下罰金。


司法院資訊處製作；財團法人民間司法改革基金會備份。
